Bayu Teta Listianto

Jakarta,13720 | +62 87776977864 | bayulstnt2@gmail.com www.linkedin.com/in/bayu-teta-listianto-b8a8362b1

Tentang Saya

Saya Lulusan Universitas Gunadarma jurusan Teknik Informatika. Memiliki pengamatan yang berorientasi pada detail dengan keahlian dalam analisis, pemecahan masalah, dan senang mempelajari hal-hal baru. Saya menguasai dalam bahasa pemrograman web seperti PHP, HTML, CSS, dan Javascript, dan dengan keterampilan dalam perangkat lunak Microsoft Office seperti Microsoft Word, Microsoft Excel, Microsoft Power Point. Selain itu berpengalaman dalam alat analisis data termasuk SQL dan Oracle. Saya tertarik mengejar karir sebagai IT Support Staff, dan Website Development.

Pendidikan

Universitas Gunadarma (September 2019 - Agustus 2023)

Sarjana Teknik Informatika (3.25 / 4.00)

Pengalaman Kerja

PT.Inti Prima Rasa (Maret 2024 - Agustus 2024)

Staf Produksi

- Membuat produk sesuai orderan setiap harinya
- Melakukan serah terima dan mencatat output produk dengan team packaging
- Mengambil bahan dan barang kebutuhan produk sesuai orderan hari kemarin
- Mencatat hasil produksi harian

Pengalaman Proyek

Penulisan Ilmiah (September 2022 - Februari 2022)

Aplikasi Pelayanan Jasa Laundry Berbasis Website Pada Bunda Laundry Menggunakan PHP dan MySql.

- Mendesain dan membangun sebuah website berbasis internet Bunda Laundry untuk memudahkan pemilik toko yang bertujuan pendataan dengan harapan untuk membantu dalam strategi pemasaran.
- Fitur dalam aplikasi website ini adalah untuk customer dapat melihat paket laundry beserta harga nya dan mendapatkan nota pembayaran berupa pdf. Lalu untuk pemilik toko sebagai admin dapat menambah,menghapus dan merubah data customer, promo pada slider, nama dan harga paket pada laundry tersebut.

Pelatihan, Kursus, dan Sertifikasi

Kursus (2023)

Fundamental DBMS

• Skill (2023)

Membangun Website Menggunakan HTML 5

Skill

- Aplikasi Web (PHP, HTML, JavaScript, CSS, Framework Codeigniter)
- Database (Oracle, MySQL, phpMyAdmin)
- Microsoft Office (Microsoft Word, Microsoft Excel, Microsoft Power Point)
- Bahasa (Indonesia dan Inggris)